【裁判字號】    96,交聲,1906
【裁判日期】    970118
【裁判案由】    違反道路交通管理處罰條例聲明異議
【裁判全文】
臺灣臺北地方法院交通事件裁定        96年度交聲字第1906號
原處分機關  臺北市交通事件裁決所
異  議  人
即受處分人  甲○○
上列異議人即受處分人因違反道路交通管理處罰條例案件，對於
臺北市交通事件裁決所於中華民國九十六年十一月十五日所為之
北市裁三字第裁22-AN0000000號（原舉發通知單案號：北市警交
大字第AN0000000號）聲明異議，本院裁定如下：
    主  文
異議駁回。
    理  由
一、異議意旨略以：異議人即受處分人甲○○所有之DZ－五三七
    五號自小客車，於民國九十六年七月十三日晚上所停放之地
    點，係臺北市○○街四四巷十七號門口，與舉發機關更正之
    違規地點「雲和街七五巷與泰順街四四巷路口」，兩者顯有
    差距；且臺北市政府針對違規停車訂有「輕微違規免予處罰
    」之明文，原規定時段為二十四時至六時，之後放寬至二十
    時至六時，即二十時以後顯有阻礙交通之重大違規才予以處
    罰，而本案所指違規地點並非主要道路，巷寬六公尺，乃單
    行道，上開車輛寬不及二公尺，停放後尚有四公尺之餘寬，
    異議人於二十一時三十七分才停放，人車稀少且無妨礙車輛
    及行人之情事。再者，本件係專業檢舉人所為，不論深夜、
    清晨、情由的舉發，顯逾處罰之立法目的，且舉發單位對獨
    一特定地點所為不公平之差別待遇舉發，負有行政法上之說
    明義務而未說明，亦難謂適法，因此對該裁決不服，爰聲明
    異議云云。
二、按交岔路口十公尺內不得臨時停車，禁止臨時停車處所不得
    停車，道路交通安全規則第一百十一條第一項第二款及第一
    百十二條第一項第一款分別定有明文；又汽車駕駛人在禁止
    臨時停車處所停車者，處新臺幣（下同）六百元以上一千二
    百元以下罰鍰，道路交通管理處罰條例第五十六條第一項第
    一款亦規定甚明。
三、經查：異議人承認有於九十六年七月十三日晚間九時許停放
    上揭自小客車在臺北市○○街四四巷十七號門前之事實，並
    有舉發照片二張附卷為憑，此部分之事實自堪認定屬實。異
    議人雖辯稱該車停放地點並非「臺北市○○街四十四巷與雲
    和街七五巷路口」，然據異議人提出之停車地點圖及全國達
    康股份有限公司之電子地圖所示，可知異議人停車之地點即
    在臺北市○○街四四巷與雲和街七五巷交岔路口處。又經本
    院再請臺北市政府警察局大安分局檢送日間拍攝之現場照片
    ，經該局檢送現場照片兩張後，比對前述舉發照片兩張，可
    明顯看出臺北市○○街四四巷係單行道，該巷與臺北市○○
    街七五巷之交岔路口置有一禁止左轉之交通標誌，路旁並劃
    設紅線，而採證照片顯示異議人所有之車輛恰巧停在該禁止
    左轉標誌之後方，車身緊鄰路邊紅線，由此益見異議人所有
    之上開車輛確實停放在臺北市○○街四四巷與雲和街七五巷
    之交岔路口十公尺內。再查交岔路口十公尺內禁止臨時停車
    之立法意旨，乃因道路交岔路口為車輛往來匯集之要道，在
    該處臨時停車或長期停車，有礙交通流向之交會，並影響駕
    駛人經過交岔路口時觀察對向來車動態之視距，有造成死角
    而妨礙交通安全之虞，對於交通往來之順暢、安全實有重大
    影響，故以法律明文禁止。又前開舉發地點已劃設禁止臨時
    停車之紅色實線，其禁止時間當為全日二十四小時，如有縮
    短之必要時，應以標誌及附牌示之。經檢視現場舉發照片及
    大安分局事後拍攝之現場照片，該巷均未設有標誌、附牌縮
    短禁止停車之時段，而異議人辯稱該處放寬於二十時至翌日
    六時可以停車乙節，亦未提出任何資料以供本院參酌，是異
    議人停車之行為既違反法律明文之禁止規定，不論何人於何
    時舉發，均得加以處罰。至異議人所稱舉發單位對獨一特定
    地點為不公平之差別待遇舉發，負有行政法上之說明義務等
    情，並無任何證據以實其說，更無法因此使異議人之違法行
    為轉為合法，故被告前揭辯解，均不足採。從而，原處分機
    關依道路交通管理處罰條例第五十六條第一項第一款、違反
    道路交通管理事件統一裁罰基準表之規定，裁處異議人罰鍰
    九百元，核無違誤，本件異議人之異議為無理由，應予駁回
    。
四、據上論斷，應依道路交通管理處罰條例第八十七條第二項，
    道路交通案件處理辦法第十九條，裁定如主文。
中    華    民    國     97     年    1     月   18   日
                        交通法庭  法  官  游士珺
上正本證明與原本無異。
如不服本裁定，應於裁定送達後5日內向本院提出抗告狀。
                                  書記官  林素霜
中    華    民    國    97    年    1     月    24    日


司法院資訊處製作；財團法人民間司法改革基金會備份。
